臺灣新北地方法院刑事判決
111年度金訴字第527號
公  訴  人  臺灣新北地方檢察署檢察官
被      告  劉文傑


                    （現於法務部○○○○○○○○○○○執行）
上列被告因違反洗錢防制法等案件，經檢察官提起公訴（110年
度偵字第27414、37613號），本院判決如下：
    主  文
本件免訴。
    理  由
一、公訴意旨略以：被告劉文傑雖知將金融帳戶提供予他人使用
    ，可能遭詐騙集團供作詐欺取款之工具，並可能掩飾或隱匿
    特定犯罪所得之本質、來源、去向、所在、所有權、處分權
    或其他權益，仍不違背其本意，基於幫助詐欺、洗錢之犯意
    ，於民國110年1月28日某時，在新北市三峽區「黃少寬」之
    租屋處，將其所有之華南商業銀行000-000000000000號帳戶
    （下稱華南銀行帳戶）之提款卡、密碼及網路銀行之帳號、
    密碼交予詐欺集團成員「黃少寬」（下稱「黃少寬」）作為
    詐騙取財之匯款工具。該不法詐騙集團之成員，取得劉文傑
    上開金融帳戶資料後，旋意圖為自己不法之所有，基於詐欺取
    財之犯意，於附表所示之時間，以附表所示之方式詐騙附表
    所示之人，致渠等因而陷於錯誤，於附表所示之時間、地點
    ，匯出如附表所示之款項至劉文傑前揭華南銀行帳戶。因認
    被告係犯刑法第30條第1項前段、第339條第1項之幫助犯詐
    欺取財罪嫌，及刑法第30條第1項前段、洗錢防制法第14條
    第1項之幫助一般洗錢罪嫌等語。
二、按案件曾經判決確定者，應諭知免訴之判決，且此項判決得
    不經言詞辯論為之，刑事訴訟法第302條第1款、第307條分
    別定有明文。又同一案件，經法院為本案之判決確定，依一
    事不再理之原則，不許再為訴訟之客體，更受實體上裁判；
    實質上或裁判上一罪之案件，檢察官雖僅就其一部起訴，依
    刑事訴訟法第267條規定，其效力及於全部，法院亦得就全
    部犯罪事實加以審判，故法院雖僅就其一部判決確定，其既
    判力仍及於全部，未經判決部分之犯罪事實，其起訴權歸於
    消滅，不得再為訴訟之客體；倘檢察官再就該部分提起公訴
    ，法院得不經實體審認，即依起訴書記載之事實，逕認係裁
    判上一罪，予以免訴之判決（最高法院87年度台上字第651
    號判決意旨參照）。
三、經查：
㈠、被告前被訴基於縱幫助他人遮斷犯罪所得去向、他人持其金
    融帳戶以為詐欺犯罪工具，均無違反其本意之幫助詐欺取財
    及幫助洗錢之不確定故意，於110年1月28日，至新北市○○區
    ○○路00號「華南商業銀行板橋分行」申設帳戶，並隨即將其
    所申設之華南商業銀行帳號000-0000000000000000號（按經
    另案本院111年度金簡字第183號判決更正為「帳號000-0000
    00000000號」）帳戶存摺、提款卡、密碼及網路銀行帳號、
    密碼交付予詐欺集團成年成員「黃少寬」（另簽分案偵辦中
    ）使用，且收取新臺幣（下同）1萬元報酬。該人所屬詐欺
    集團成年成員收取前開帳戶後，即意圖為自己不法之所有，
    基於詐欺取財之犯意，於110年1月初，登入社群軟體「臉書
    」張貼投資股票之不實訊息，林侑玲瀏覽廣告後與通訊軟體
    LINE暱稱「佳琪」之人聯繫，LINE暱稱「佳琪」之人向林侑
    玲佯稱：下載網路平台FCE，可以投資虛擬貨幣獲利云云，
    致林侑玲陷於錯誤，而於110年1月29日10時54分，臨櫃匯款
    35萬元至前開華南銀行帳戶內，旋遭提領一空。被告因而涉
    犯幫助詐欺取財、幫助一般洗錢犯行，經臺灣新北地方檢察
    署（下稱新北地檢署）檢察官以111年度偵緝字第743號向本
    院提起公訴，嗣經本院以111年度金簡字第183號判決判處有
    期徒刑2月，併科罰金1萬元，罰金如易服勞役，以1,000元
    折算1日，且已於111年5月10日確定在案（下稱前案）等情
    ，此有卷附前案判決書（含前開新北地檢署聲請簡易判決處
    刑書）、臺灣高等法院被告前案紀錄表各1份可稽，並經本
    院依職權調取前案全卷資料核閱屬實。
㈡、被告於本案被訴提供華南銀行帳戶予真實姓名年籍不詳之「
    黃少寬」，而該帳戶與前案判決所載之帳戶為同一帳戶，且
    該帳戶之提供時間大致相同，堪認為同一之交付行為。至被
    告於本案幫助該詐欺集團對如附表所示之人犯詐欺取財、一
    般洗錢等罪嫌部分，雖非前案判決所列告訴人之範圍，然如
    附表所示之人所匯入款項之帳戶，乃同為被告提供予前案詐
    欺集團之帳戶，是被告以一交付帳戶之行為，幫助詐欺集團
    詐得數被害人之財物，並因而掩飾或隱匿詐欺犯罪所得財物
    之去向，係以一行為觸犯數罪名，為想像競合犯，而為裁判
    上一罪。揆諸上開說明，本案與前案屬同一案件，故為前開
    確定判決效力所及，是就被告本案被訴部分，爰不經言詞辯
    論，逕諭知免訴之判決。
㈢、被告本案犯行就刑事部分雖已受前案確定判決效力所及，然
    本案如附表所示之人對被告之民事請求權尚不因此而受影響
    ，併此敘明。　　
據上論斷，應依刑事訴訟法第302條第1款、第307條，判決如主
文。
本案經檢察官林蔚宣提起公訴，檢察官鄭心慈到庭執行職務。
中　　華　　民　　國　　111 　年　　11　　月　　3 　　日
                  刑事第十五庭  審判長法  官  黃湘瑩

                                      法  官  游涵歆

                                      法  官  梁世樺
以上正本證明與原本無異。
如不服本判決應於收受送達後20日內向本院提出上訴書狀，並應
敘述具體理由；其未敘述上訴理由者，應於上訴期間屆滿後20日
內向本院補提理由書（均須按他造當事人之人數附繕本）「切勿
逕送上級法院」。
                                      書記官　曾翊凱
中　　華　　民　　國　　111 　年　　11　　月　　3 　　日
附表：
編號 告訴人 詐欺行為 1 王賜斌 詐欺集團成員自己不法之所有，基於詐欺取財之犯意，於110年1月15日某時起，陸續以通訊軟體LINE暱稱「Aline」、「Jeff」、「FCE劉經理」對王賜斌佯稱可在數字貨幣交易平台投資虛擬貨幣VRT幣獲利，致王賜斌因而陷於錯誤，於110年2月1日10時51分許、同日11時43分許，以行動電話操作網路銀行轉匯方式，分別匯入新臺幣（下同）2萬9,400元、3萬800元至劉文傑前揭華南銀行帳戶。嗣因王賜斌於同年3月6日無法再進入投資平台始知受騙。 2 藍佳如 詐欺集團成員自己不法之所有，基於詐欺取財之犯意，於110年1月中旬起，以通訊軟體LINE暱稱「Jeff」對藍佳如佯稱可在FCE平台投資虛擬貨幣VRT幣獲利，致藍佳如因而陷於錯誤，於110年1月29日11時39分許，臨櫃匯款140萬元至劉文傑上開華南銀行帳戶；於同年2月1日9時18分許，轉帳29萬9,600元至劉文傑前揭華南銀行帳戶。嗣因藍佳如於同年3月1日無法再進入投資平台操作交易始知受騙。